【裁判字號】    92,訴,309
【裁判日期】    920714
【裁判案由】    違反毒品危害防制條例
【裁判全文】
臺灣新竹地方法院刑事判決                          九十二年度訴字第三九號
    公  訴  人  臺灣新竹地方法院檢察署檢察官
    被      告  甲○○
右列被告因違反毒品危害防制條例案件，經檢察官提起公訴（九十二年度毒偵字第三
六六號），本院判決如左：
    主  文
甲○○施用第一級毒品，累犯，處有期徒刑捌月。又連續施用第二級毒品，累犯，處
有期徒刑玖月；扣案之第二級毒品安非他命貳包（合計毛重壹點貳公克），沒收銷燬
之。應執行有期徒刑壹年參月。扣案之第二級毒品安非他命貳包（合計毛重壹點貳公
克），沒收銷燬之。
    事  實
一、甲○○前於民國八十三年間因違反肅清煙毒條例等案件，經臺灣高等法院以八十
    三年度上訴字第五九一七號刑事判決判處有期徒刑二年二月確定，又於八十四年
    間，因違反麻醉藥品管理條例之罪，經臺灣桃園地方法院以八十四年度易緝字第
    二四一號刑事判決判處有期徒刑五月確定，二罪合併定應執行之刑為有期徒刑二
    年六月，而於八十七年九月十日縮刑假釋期滿執行完畢。甲○○復於八十七年間
    ，因施用第二級毒品案件，經臺灣基隆地方法院以八十七年度毒聲字第三三七號
    裁定送觀察、勒戒後，認無繼續施用毒品之傾向，經臺灣基隆地方法院檢察署檢
    察官於八十七年九月二十一日以八十七年度偵字第四一一○號為不起訴處分確定
    ；復仍繼續施用第二級毒品安非他命，經臺灣桃園地方法院以八十八年度毒聲字
    第四六○○號裁定送觀察、勒戒後，認有繼續施用毒品之傾向，經臺灣桃園地方
    法院以八十八年度毒聲字第五一一四號裁定送強制戒治，嗣經臺灣桃園地方法院
    以八十九年度毒聲字第四三五號裁定停止強制戒治，並將所餘期間付保護管束，
    惟甲○○於交付保護管束期間，又施用第一、二級毒品，除撤銷停止戒治外，其
    施用第一級毒品部分經臺灣桃園地方法院以九十一年度訴字第八六七號判處有期
    徒刑八月確定，施用第二級毒品部分亦經臺灣桃園地方法院以九十年度易字第二
    九三五號刑事判決判處有期徒刑一年確定。
二、詎甲○○自九十一年十月二十二日因強制戒治期滿從臺灣新竹戒治所出所後，仍
    不知悔悟，竟於九十二年二月二十六日中午十二時許，在其位於桃園縣龜山鄉○
    ○村○鄰○○路一九０號二樓住處，以將第一級毒品海洛因置於玻璃球內點火燃
    燒之方式，施用第一級毒品海洛因一次；另基於概括犯意，於九十二年二月二十
    三日、同年二月二十六日中午十二時許，各在桃園縣龜山鄉虎頭山附近不明之公
    園與前開住處，以將第二級毒品安非他命置於玻璃球內點火燃燒之方式，分別施
    用第二級毒品安非他命一次。嗣於九十二年二月二十六日十六時許，在新竹縣關
    西鎮北山里十二鄰深坑子七號頂樓為警查獲，並當場扣得安非他命二包（合計毛
    重一點二公克）。
三、案經新竹市警察局報告臺灣新竹地方法院檢察署檢察官偵查起訴。
    理  由
一、訊據被告甲○○對於前揭時地施用第一級毒品海洛因及第二級毒品安非他命之事
    實，已於本院審理時自白不諱；且被告為警查獲後於九十二年二月二十六日十八
    時許經警採集之尿液（尿液檢體編號：Ｇ三○五）經送鑑驗結果，確呈嗎啡與安
    非他命之陽性反應，有尿液檢體姓名代號對照表、國防部憲兵司令部刑事鑑識中
    心九十二年四月十七日出具之（九二）宇鑑字第○五一六六號鑑驗通知書各一份
    附卷可稽；又按甲基安非他命經口服投與後約百分之七十於二十四小時內自尿液
    中排出，約百分之九十於九十六小時內自尿液中排出，甲基安非他命之檢出與其
    投與方式、投與量、個人體質、採尿時間及檢測儀器之精密度等諸多因素有關，
    惟依上述資料推斷，最長不可能超過四日，有行政院衛生署藥物食品檢驗局八十
    一年二月八日（八一）藥檢壹字第００一一五六號函一紙在卷可考，則被告坦認
    於九十二年二月二十三日、二月二十六日中午十二時許，分別施用第二級毒品安
    非他命一次，確與卷存之科學證據相符；此外，復有安非他命二包扣案可查；綜
    合上情，被告右揭自白，堪信與事實相符，至屬可採。
二、至被告雖另供稱自九十一年十月二十九日起至九十二年五月二日止，每三天各施
    用一次海洛因及安非他命，然查，除上開時間被告施用毒品之犯行有尿液鑑驗報
    告、扣案毒品等補強證據可供證明以外，其餘部分僅有被告之自白，別無其他積
    極證據可資佐證，尚不得僅憑被告之自白即遽為不利於被告之認定，併敘明之。
三、又查，被告於八十七年間因施用第二級毒品案件，經臺灣基隆地方法院以八十七
    年度毒聲字第三三七號裁定送觀察、勒戒後，認無繼續施用毒品之傾向，經臺灣
    基隆地方法院檢察署檢察官於八十七年九月二十一日以八十七年度偵字第四一一
    ○號為不起訴處分確定；復仍繼續施用第二級毒品安非他命，經臺灣桃園地方法
    院以八十八年度毒聲字第四六○○號裁定送觀察、勒戒後，認有繼續施用毒品之
    傾向，經臺灣桃園地方法院以八十八年度毒聲字第五一一四號裁定送強制戒治，
    嗣經臺灣桃園地方法院以八十九年度毒聲字第四三五號裁定停止強制戒治，並將
    所餘期間付保護管束，惟甲○○於交付保護管束期間，又施用第一、二級毒品，
    除撤銷停止戒治外，其施用第一級毒品部分經臺灣桃園地方法院以九十一年度訴
    字第八六七號判處有期徒刑八月確定，施用第二級毒品部分亦經臺灣桃園地方法
    院以九十年度易字第二九三五號刑事判決判處有期徒刑一年確定，此有臺灣高等
    法院被告全國前案紀錄表、臺灣新竹地方法院檢察署刑案資料查註紀錄表各一份
    在卷可按。本案事證明確，被告上開犯行洵堪認定，應予依法論罪科刑。
四、核被告甲○○所為，係犯毒品危害防制條例第十條第一項、第二項之罪。被告持
    有海洛因、安非他命前後之持有海洛因、安非他命之低度行為，應為其施用第一
    級、第二級毒品之高度行為所吸收，不另論罪。被告所為多次施用第二級毒品行
    為，時間緊接，犯罪構成要件相同，顯係出於概括之犯意為之，應依連續犯之規
    定論以一罪，並依法加重其刑。公訴人雖僅就被告於九十二年二月二十六日十八
    時回溯四日內施用安非他命一次之犯行起訴，然被告坦認於該時段內施用二次安
    非他命，自與起訴部分有連續犯之裁判上一罪關係，為起訴效力所及，本院應一
    併審酌。又被告於八十三年間因違反肅清煙毒條例等案件，經臺灣高等法院以八
    十三年度上訴字第五九一七號刑事判決判處有期徒刑二年二月確定，又於八十四
    年間，因違反麻醉藥品管理條例之罪，經臺灣桃園地方法院以八十四年度易緝字
    第二四一號刑事判決判處有期徒刑五月確定，二罪合併定應執行之刑為有期徒刑
    二年六月，而於八十七年九月十日縮刑假釋期滿執行完畢，亦有前述臺灣高等法
    院被告全國前案紀錄表、臺灣新竹地方法院檢察署刑案資料查註紀錄表各一份附
    卷可參，其於五年以內再犯上開最重本刑為有期徒刑以上之二罪，均為累犯，皆
    應依刑法第四十七條規定加重其刑，且就施用第二級毒品部分依法遞加重其刑。
    第核，被告所犯之施用第一級毒品罪及施用第二級毒品罪，犯意各別，罪名不同
    ，應予分論併罰。爰審酌海洛因、安非他命毒品，均危害施用者之神經中樞，使
    施用者產生幻聽及幻想之症狀，對施用者之健康產生不良之影響，同時因幻聽及
    幻想結果亦可能使施用者對周遭之人施暴，對公共秩序產生危害，且被告前即因
    多次施用毒品案件送觀察勒戒，猶不知自制，再度施用毒品，惟於本院審理時坦
    承犯行，足認已有悔意，兼衡其施用毒品之時間、次數等一切情狀，分別量處如
    主文所示之刑，併並定其應執行之刑。
五、扣案之安非他命二包（合計毛重一點二公克）為違禁物，不問屬於被告與否，均
    應依毒品危害防制條例第十八條第一項前段沒收銷燬之。又另扣案之注射針筒一
    支，被告否認為其所有，且注射針筒本即作為一般醫療注射之用，足見亦非專供
    施用毒品之器具，爰不併為沒收之宣告。
據上論斷，依刑事訴訟法第二百九十九條第一項前段，毒品危害防制條例第十條第一
項、第二項、第十八條第一項前段，刑法第十一條前段、第五十六條、第四十七條、
第五十一條第五款，判決如主文。
本案經檢察官鍾曉亞到庭執行職務。
中      華      民      國    九十二    年      七      月     十四     日
                                臺灣新竹地方法院刑事第一庭
                    法  官  李珮瑜
右正本證明與原本無異。
如不服本判決，應於判決送達後十日內向本院提出上訴狀( 應附繕本 )，上訴於臺灣
高等法院。
                                    書記官  龔紀亞
中      華      民      國    九十二    年      七      月     十四     日
附錄本案論罪科刑法條全文
毒品危害防制條例第十條
施用第一級毒品者，處六月以上五年以下有期徒刑。
施用第二級毒品者，處三年以下有期徒刑。


司法院資訊處製作；財團法人民間司法改革基金會備份。
